【裁判字號】    97,訴,236
【裁判日期】    970220
【裁判案由】    毒品危害防制條例
【裁判全文】
臺灣板橋地方法院刑事判決               97年度訴字第236號
公  訴  人  臺灣板橋地方法院檢察署檢察官
被      告  甲○○
                  （現另案於臺灣臺北監獄臺北分監執行中）
上列被告因毒品危害防制條例案件，經檢察官提起公訴（97年度
毒偵字第282 號），本院裁定改用簡式審判程序審理，判決如下
：
    主  文
甲○○施用第一級毒品，累犯，處有期徒刑壹年，減為有期徒刑
陸月，如易科罰金，以新臺幣壹仟元折算壹日。
    事  實
一、甲○○前於民國87年間因施用毒品案件，經本院裁定送觀察
    、勒戒後，認無繼續施用毒品之傾向，於87年8 月29日釋放
    出所，並由臺灣板橋地方法院檢察署檢察官於87年8 月31日
    以87年度偵字第16890 號為不起訴處分確定。又於89年間因
    施用毒品案件，經本院裁定送觀察、勒戒後，認無繼續施用
    毒品之傾向，於89年7 月18日釋放出所，並由臺灣板橋地方
    法院檢察署檢察官於89年7 月18日以89年度毒偵緝字第767
    號為不起訴處分確定。又於89年間因竊盜案件，經本院於90
    年1 月17日以89年度易字第4490號判處有期徒刑7 月確定。
    又於同年間因轉讓毒品案件，經本院於90年1 月18日以89年
    度訴字第1595號判處有期徒刑8 月，並經臺灣高等法院於90
    年5 月8 日以90年度上訴字第1180號判處上訴駁回確定。上
    開2 罪經臺灣高等法院另案裁定應執行有期徒刑1 年1 月確
    定。又於90年間因施用毒品案件，經本院裁定送強制戒治，
    於91年6 月1 日強制戒治期滿，並經本院於90年8 月31日以
    90年度板簡字第1199號判處有期徒刑6 月確定。又於91年間
    因竊盜案件，經臺灣桃園地方法院於91年11月8 日以91年度
    易字第2738號判處有期徒刑8 月確定，並與上開3 罪接續執
    行，嗣於93年4 月6 日假釋出獄，93年6 月17日假釋縮刑期
    滿，假釋未經撤銷，未執行之刑以已執行完畢論。復於95年
    間因施用毒品案件，經臺灣嘉義地方法院於95年5 月12日以
    95年度易字第156 號判處有期徒刑7 月確定（現執行中）。
    復於同年間因施用毒品案件，經本院於96年11月30日以96年
    度訴緝字第237 號各判處有期徒刑8 月、4 月，應執行有期
    徒刑11月確定。詎其猶不知悔改，於強制戒治執行完畢釋放
    後5 年內，復基於施用第1 級毒品海洛因及第2 級毒品甲基
    安非他命之犯意，於96年2 月11日某許，在臺北縣板橋市○
    ○路○ 段268 巷32之2 號居所，以將海洛因及甲基安非他命
    一起放入吸食器內燒烤之方式，同時施用第1 級毒品海洛因
    及第2 級毒品甲基安非他命乙次。嗣其因上開施用毒品案件
    拒不到案執行，經臺灣板橋地方法院檢察署發布通緝，於96
    年2 月11日20時30分許，在上址為警緝獲，經警採集尿液送
    檢驗結果呈嗎啡及甲基安非他命陽性反應，始知上情。
二、案經臺北縣政府警察局土城分局報請臺灣板橋地方法院檢察
    署檢察官偵查起訴。
    理  由
一、上揭犯罪事實業經被告甲○○於本院審理中坦承不諱（見臺
    本院97年1 月31日準備程序、簡式審判筆錄），而被告為警
    查獲後所採集之尿液經送檢驗結果確呈嗎啡、甲基安非他命
    陽性反應，此有臺灣檢驗科技股份有限公司濫用藥物尿液檢
    驗報告1 紙在卷可憑（見臺灣板橋地方法院檢察署96年度毒
    偵字第2937號偵查卷第7 頁），足徵被告之任意性自白與事
    實相符。又被告前於87年間因施用毒品案件，經本院裁定送
    觀察、勒戒後，認無繼續施用毒品之傾向，於87年8 月29日
    釋放出所，並由臺灣板橋地方法院檢察署檢察官於87年8 月
    31日以87年度偵字第16890 號為不起訴處分確定。又於89年
    間因施用毒品案件，經本院裁定送觀察、勒戒後，認無繼續
    施用毒品之傾向，於89年7 月18日釋放出所，並由臺灣板橋
    地方法院檢察署檢察官於89年7 月18日以89年度毒偵緝字第
    767 號為不起訴處分確定。又於90年間因施用毒品案件，經
    本院裁定送強制戒治，於91年6 月1 日強制戒治期滿，並經
    本院於90年8 月31日以90年度板簡字第1199號判處有期徒刑
    6 月確定。又於95年間因施用毒品案件，經臺灣嘉義地方法
    院於95年5 月12日以95年度易字第156 號判處有期徒刑7 月
    確定（現執行中）。復於同年間因施用毒品案件，經本院於
    96年11月30日以96年度訴緝字第237 號各判處有期徒刑8 月
    、4 月，應執行有期徒刑11月確定等情，有臺灣高等法院被
    告前案紀錄表1 份在卷可憑。是以，本件事證明確，被告於
    強制戒治執行完畢釋放後5 年內，再犯本件施用第1 級毒品
    、第2 級毒品之犯行堪予認定，應予依法論處。
二、核被告甲○○所為，係犯毒品危害防制條例第10條第1 項之
    施用第1 級毒品罪及同條第2 項之施用第2 級毒品罪。被告
    持有第1 級毒品海洛因、第2 級毒品甲基安非他命，既意在
    供己施用，其持有之低度行為應為施用之高度行為所吸收，
    均不另論罪。又被告以1 施用行為同時施用第1 級毒品及第
    2 級毒品，為想像競合犯，應從一重之施用第1 級毒品罪處
    斷，公訴人認為被告所犯上開2 罪間，犯意各別，應予分論
    併罰，容有誤會，附此敘明。末查，被告有如事實欄所載之
    論罪科刑及執行情形，此有臺灣高等法院被告前案紀錄表1
    份可查，其於有期徒刑執行完畢後，5 年內故意再犯本件有
    期徒刑以上之罪，為累犯，應依法加重其刑。爰審酌被告之
    素行、犯罪之動機、目的、手段，其同時施用第1 級毒品及
    第2 級毒品戕害自身健康及其犯後坦承犯行，態度良好等一
    切情狀，量處如主文所示之刑，以資懲儆。末查，被告本件
    犯罪之時間在96 年4月24日以前，且所犯之罪並無中華民國
    96年罪犯減刑條例第3 條所列情形，應依該條例第2 條第1
    項第3 款之規定，減其刑期2 分之1 ，並諭知減刑後之易科
    罰金折算標準，附此敘明。
三、本件經檢察官提起公訴，被告於準備程序中就被訴事實為有
    罪之陳述，經法官告知簡式審判程序之旨，並聽取公訴人、
    被告之意見後，本院合議庭裁定由受命法官獨任進行簡式審
    判程序，併予敘明。
據上論斷，應依刑事訴訟法第273 條之1 第1 項、第299 條第1
項前段，毒品危害防制條例第10條，刑法第11條前段、第47條第
1 項、第55條、第41條第1 項前段，中華民國96年罪犯減刑條例
第2 條第1 項第3 款、第7 條、第9 條，判決如主文。
本案經檢察官郭季青到庭執行職務。
中    華    民    國    97    年    2     月    20    日
                  刑事第十九庭  法  官  曾正耀
以上正本證明與原本無異
如不服本判決應於送達後10日內向本院提出上訴狀
                                書記官  陳淑怡
中    華    民    國    97    年    2     月    20    日
附論罪科刑依據之法條：
毒品危害防制條例第10條
施用第1級毒品者，處 6 月以上 5 年以下有期徒刑。
施用第2級毒品者，處 3 年以下有期徒刑。


司法院資訊處製作；財團法人民間司法改革基金會備份。
